【裁判字號】    95,易緝,60
【裁判日期】    950628
【裁判案由】    毒品危害防制條例
【裁判全文】
臺灣桃園地方法院刑事判決              95年度易緝字第60號
公  訴  人  台灣桃園地方法院檢察署檢察官
被      告  甲○○
                    （另案在臺灣桃園監獄執行中）
上列被告因違反毒品危害防制條例案件，經檢察官提起公訴（94
年度毒偵字第3355號），被告於準備程序為有罪之陳述，本院合
議庭裁定改由受命法官依簡式審判程序獨任審理，判決如下：
    主  文
甲○○施用第二級毒品，處有期徒刑陸月，如易科罰金，以佰
元折算壹日。
    事  實
一、甲○○前於民國87年間施用毒品案件，經本院以87年度毒聲
    字第2044號裁定送觀察勒戒後，認無繼續施用毒品傾向，而
    於87年10月26日釋放出所，並經臺灣桃園地方法院檢察署檢
    察官於同日以87年度偵字第14946 號為不起訴處分確定，復
    於88年間再因施用毒品案件，經本院以88年度毒聲字第4829
    號裁定送觀察勒戒後，認有繼續施用毒品傾向，經本院以88
    年度毒聲字第5599號裁定令入強制戒治處所施以強制戒治後
    ，後經本院以89年度毒聲字第907 號裁定停止強制戒治付保
    護管束，而於89年3 月2 日釋放，於89年9 月21日保護管束
    期滿，並且經臺灣桃園地方法院檢察署檢察官聲請簡易判決
    處刑，由本院於88年11月3 日以88年度桃簡字第1136號判處
    有期徒刑6 月。另又於94年間因違反毒品危害防制條例，經
    本院於94年3 月2 日以94年度桃簡字第671 號，判處有期徒
    刑4 月，並於94年6 月12日確定。詎仍未根除毒癮，明知安
    非他命業經公告列為毒品危害防制條例第2 條第2 項之第二
    級毒品，不得非法持有、施用，竟於強制戒治執行完畢釋放
    後5 年內，基於施用第二級毒品安非他命之犯意，於94年5
    月22日晚上至翌日凌晨間之某時，在桃園縣桃園市朋友住處
    ，以安非他命放在玻璃球內燒烤吸取霧化煙氣之方式施用第
    二級毒品安非他命。嗣於94年5 月25日為臺灣桃園地方法院
    檢察署觀護人執行採尿送驗後查獲。
二、案經臺灣桃園法院檢察署觀護人簽請該署檢察官偵查起訴，
    被告於準備程序為有罪之陳述，本院合議庭裁定改由受命
    法官依簡式審判程序獨任審理。
    理  由
甲、程序部分：
一、本件被告所犯係死刑、無期徒刑或最輕本刑為3 年以上有期
    徒刑以外之罪，其於準備程序中就被訴事實為有罪之陳述，
    經本院告知簡式審判程序之旨，並聽取當事人意見後，經本
    院合議庭依刑事訴訟法第273 條之1 第1 項規定裁定由受命
    法官獨任進行簡式審判程序，合予敘明。
二、按同一案件曾經法院為實體上之判決確定者，固應依刑事訴
    訟法第302 條第1 款之規定，為免訴之判決。此項確定判決
    既判力之原則，不論實質上之一罪，或連續犯、牽連犯、想
    像競合犯等裁判上之一罪，其一部事實已經判決確定者，對
    於構成一罪之其他部分，均有其適用，此乃基於審判不可分
    之關係，在審理事實之法院，就全部犯罪事實，依同法第
    267 條之規定，本應予以審判，故其判決確定之效力，應及
    於全部之犯罪事實，若在最後審理事實之法院宣判後，始行
    發生之事實，既非該法院所得審判，即為該案判決之既判力
    所不及。是既判力對於時間效力之範圍，係以最後審理事實
    法院之宣示判決日為判斷之標準，得上訴於第2 審之第1審
    刑事判決，如於上訴第2 審後，又依法撤回上訴，其上訴撤
    回之日，雖為判決確定日，但其既判力之時點，基於上開原
    則，仍應以第一審宣示判決之日為其準據，最高法院85年度
    台非字第348 號判決著有明文。又刑事簡易案件之判決，既
    未經宣示，該判決自應以正本送達於當事人時，始對外發生
    效力，則地方法院依簡易程序判決後，其判決確定既判力對
    於時間效力之範圍，應以判決正本送達時為準（詳最高法院
    82年度臺非字第311 號刑事判決裁判要旨及臺灣高等法院暨
    所屬法院86年度法律座談會刑事類提案第49號）。
三、被告甲○○前因違反毒品危害防制條例案件，經本院於94年
    3 月24日以94年度桃簡字第671 號判處有期徒刑4 月，檢察
    官於同年4 月12日收受判決，應送達被告甲○○之判決經公
    示送達於同年6 月2 日發生送達效力，有本院前開刑事簡易
    判決及臺灣高等法院被告全國前案紀錄表可參，並經本院調
    閱該案卷查閱屬實，是被告復於前述刑事簡易判決送達予檢
    察官後再犯本件施用毒品罪行，揆諸前開說明，既為前開案
    件判決之既判力所不及，本院自得為實體審理，合先敘明。
乙、實體部分：
一、上揭事實，業據被告於本院準備程序、審理時坦承不諱，被
    告為警查獲時所採集之尿液，經送鑑定結果，係呈安非他命
    陽性反應，亦有臺灣尖端先進生技醫藥股份有限公司之濫用
    藥物檢驗報告在卷足稽，是依前述補強證據已足擔保被告就
    上開事實所為任意性之自白，具有相當程度之真實性，而得
    使本院確信被告前述自白確屬真實，堪以採信。又被告前於
    87 年 間施用毒品案件，經本院以87年度毒聲字第2044號裁
    定送觀察勒戒後，認無繼續施用毒品傾向，而於87年10月26
    日釋放出所，並經臺灣桃園地方法院檢察署檢察官於同日以
    87 年 度偵字第14946 號為不起訴處分確定，復於88年間再
    因施用毒品案件，經本院以88年度毒聲字第4829號裁定送觀
    察勒戒後，認有繼續施用毒品傾向，經本院以88年度毒聲字
    第5599號裁定令入強制戒治處所施以強制戒治後，後經本院
    以89年度毒聲字第907 號裁定停止強制戒治付保護管束，而
    於89年3 月2 日釋放，於89年9 月21日保護管束期滿等情，
    有臺灣高等法院被告全國前科紀錄表、刑案資料查註紀錄表
    可按，顯係於強制戒治釋放後5 年內再犯本件施用毒品犯行
    。故本件罪證明確，被告犯行堪以認定，應予依法論科。
二、核被告所為，係犯毒品危害防制條例第10條第2 項施用第二
    級毒品罪。其持有第二級毒品安非他命之犯行，為施用第二
    級毒品之犯行所吸收，不另論罪。爰審酌被告施用毒品對個
    人身心戕害甚鉅，然於本院審理期間尚能坦承犯行，及其犯
    罪之動機、目的、手段、智識程度，所生危害等一切情狀，
    量處如主文所示之刑，以示懲儆。
據上論斷，應依刑事訴訟法第273 條之1 第1 項、第299 條第1
項前段，毒品危害防制條例第10條第2 項，刑法第11條前段、第
41條第1項前段，罰金罰緩提高標準條例第2 條，判決如主文。
本案經檢察官蔡孟利到庭執行職務
中    華    民    國    95    年    6     月    28    日
                  刑事第一庭  法  官  朱美璘
以上正本證明與原本無異
如不服本判決書應於送達後10日內向本院提出上訴狀
                              書記官  楊鳳滿
中    華    民    國    95    年    7     月    3     日
附錄本案論罪科刑法條：
毒品危害防制條例第10條：
施用第一級毒品者，處六月以上五年以下有期徒刑。
施用第二級毒品者，處三年以下有期徒刑。


司法院資訊處製作；財團法人民間司法改革基金會備份。
